【裁判字號】    98,易,2118
【裁判日期】    981117
【裁判案由】    竊盜
【裁判全文】
臺灣臺北地方法院刑事判決              98年度易字第2118號
公  訴  人  臺灣臺北地方法院檢察署檢察官
被      告  乙○○
                    (現於臺灣臺北監獄執行中)
上列被告因竊盜案件，經檢察官聲請簡易判決處刑（98年度速偵
字第128號），本院認不宜簡易判決處刑，改為通常程序審理，
嗣被告於審理中對於起訴之犯罪事實為有罪之陳述，經告以簡式
審判之意旨，並聽取當事人之意見後，經本院裁定進行簡式審判
程序，判決如下：
    主  文
乙○○攜帶兇器竊盜，累犯，處有期徒刑捌月，扣案之鐵剪壹支
沒收。
    事  實
一、乙○○前曾犯毒品及竊盜等案件，最近一次因竊盜案件，於
    民國96年8月14日經本院以96年度簡字第2591號判處有期徒
    刑4 月，如易科罰金以新臺幣（以下同）1000元折算1日，
    同年9 月11日確定，甫於98年3月14日縮刑期滿執行完畢。
    又因竊盜案件，經本院以98年度易字第2344號、2121號、
    2344號判處有期徒刑分別為3月、3月、7月，應執行有期徒
    刑10月，並於同年11月12日確定。竟不知悔改，意圖為自己
    不法之所有，於98年7月16日23時30分許，攜帶其所有含金
    屬材質，質地堅硬，客觀上足以對人之生命、身體、安全構
    成威脅，並可作為兇器使用之鐵剪1支，至臺北市○○區○
    ○路176號旁，剪斷丙○○所有之白色淑女腳踏車鎖鍊予以
    竊取，得手後於翌 (17日)凌晨0時10分許，騎乘上開腳踏車
    欲返回其住處時，為警查獲，並扣得上開鐵剪1支。
二、案經臺北市政府警察局萬華分局報請臺灣臺北地方法院檢察
    署檢察官偵查起訴。
    理  由
一、本件被告乙○○所犯之罪，其法定刑非死刑、無期徒刑、最
    輕本刑為3年以上有期徒刑以外之罪，亦非高等法院管轄第
    一審案件，被告於本院審理中就被訴事實為有罪之陳述，經
    告知被告簡式審判程序之旨，並聽取檢察官、被告之意見後
    ，本院裁定進行簡式審判程序，依刑事訴訟法第273條之2規
    定，本件證據調查，不受同法第159條第1項、第161條之2、
    第161條之3、第163條之1及第164條至第170條規定之限制，
    合先敘明。
二、前開事實，業據被告乙○○於審理中坦承不諱，核與被害人
    丙○○證述失竊情節相符，並經證人即查獲員警甲○○供證
    屬實，且有現場照片、上開腳踏車及鐵剪照片共8張及贓物
    認領保管單附卷可證，足認被告之自白與事實相符，從而，
    本件事證明確，被告犯行堪以認定，應依法論科。
三、按刑法第321條第1項第3款攜帶兇器竊盜罪所指之「兇器」
    ，其種類並無限制，凡客觀上足對人之生命、身體、安全構
    成威脅，而具有危險性之器械均足當之，且此攜帶行為於客
    觀上具有危險性，即為已足，至其主觀上有無持以行兇或反
    抗之意思，均非所問。本件被告乙○○攜帶用以行竊之鐵剪
    1 支，含金屬材質，質地堅硬，並經用以剪斷鋼絲捲鎖，有
    該鐵剪1支可憑，並詳前述，其客觀上顯足以對人之生命、
    身體、安全構成威脅，而可作為兇器使用甚明。是核被告所
    為，係犯刑法第321條第1項第3款之攜帶兇器竊盜未遂罪。
    起訴書雖認被告涉犯刑法第320條第1項之竊盜罪，惟經公訴
    人當庭更正起訴法條，本院自毋庸變更起訴法條，附此敘明
    。又查被告前因竊盜案件，經本院以96年度簡字第25 91 號
    判處有期徒刑4月，並於98年3月14日縮刑期滿執行完畢，有
    臺灣高等法院被告前案紀錄表之記錄可憑，其於該案執行完
    畢後，5年內故意再犯本件，為累犯，應依法加重其刑。爰
    審酌被告素行欠佳，甫經執行完畢後4個月內再犯竊盜案件
    ，經本院以98年度易字第2344號、2121號、2344號判處有期
    徒刑分別為3月、3月、7月，應執行有期徒刑10月，並於同
    年11月12日確定，嗣再犯本件，素行不佳，其所竊取之腳踏
    車價值雖屬非鉅，所獲利益有限，然欠缺尊重他人所有權之
    觀念甚明，惟犯後終能坦承犯行及犯罪動機、目的、生活狀
    況、智識程度等一切情狀，量處如主文所示之刑。扣案之鐵
    剪1支，為被告所有供犯罪所用之物，業經其供明在卷，併
    予宣告沒收。
據上論結，應依刑事訴訟法第299條第1項前段、第273條之1第1
項、第284條之1，刑法第321條第1項第3款、第47條第1項、第38
條第1項第2款，刑法施行法第1條之1，判決如主文。
本案經檢察官楊展庚到庭執行職務。
中    華    民    國    98    年    11    月    17    日
                  刑事第十六庭  法  官    羅月君
以上正本證明與原本無異。
如不服本判決應於收受送達後10日內向本院提出上訴書狀，並應
敘述具體理由；其未敘述上訴理由者，應於上訴期間屆滿後20日
內向本院補提理由書（均須按他造當事人之人數附繕本）「切勿
逕送上級法院」。告訴人或被害人如對於本判決不服者，應具備
理由請求檢察官上訴，其上訴期間之計算係以檢察官收受判決正
本之日期為準。
                                書記官    鄭淑丰
中    華    民    國    98    年    11    月    17    日
附錄本件論罪科刑法條全文
中華民國刑法第321條
（加重竊盜罪）
犯竊盜罪而有左列情形之一者，處 6 月以上、 5 年以下有期徒
刑：
一、於夜間侵入住宅或有人居住之建築物、船艦或隱匿其內而犯
    之者。
二、毀越門扇、牆垣或其他安全設備而犯之者。
三、攜帶兇器而犯之者。
四、結夥三人以上而犯之者。
五、乘火災、水災或其他災害之際而犯之者。
六、在車站或埠頭而犯之者。
前項之未遂犯罰之。


司法院資訊處製作；財團法人民間司法改革基金會備份。
